# 关于以首次公开募股成功为可行权条件的股份支付

提问人：stoneinsea 时间：2021-08-10 08:05:07
请教陈版，对于被审计单位以首次公开募股成功为可行权条件的股份支付，等待期怎么估计更合理？
IPO成功确实有太多不确定性，如在未来要调整等待期，即等待期延长、摊销期间延长，那需要冲回已确认的摊销部分么，谢谢？

回答人：chenyiwei
理论上应合理估计IPO的时间表。但如果确实难以合理估计的，则实务中在等待期一次性计入费用和资本公积的做法也是可以接受的。你可以看下近期过会或者注册成功的案例中有无可参考的。